【裁判字號】    99,審訴,2006
【裁判日期】    990730
【裁判案由】    毒品危害防制條例
【裁判全文】
臺灣高雄地方法院刑事判決            99年度審訴字第2006號
公  訴  人  臺灣高雄地方法院檢察署檢察官
被      告  乙○○
上列被告因毒品危害防制條例案件，經檢察官提起公訴（起訴案
號：99年度毒偵字第2636號），被告就被訴事實為有罪之陳述，
本院依簡式審判程序審理，判決如下：
    主  文
乙○○犯如附表所示之罪，均累犯，各處如附表所示之刑。應
執行有期徒刑壹年貳月，扣案之第一級毒品海洛因壹包（含袋，
檢驗後淨重零點壹陸壹公克）沒收銷燬、注射針筒壹支沒收。
    事  實  及  理  由
一、犯罪事實：
    乙○○前因施用毒品案件，經本院以94年度毒聲字第2209號
    裁定送觀察、勒戒後，因認有繼續施用之傾向，再經本院以
    94年度毒聲字第2556號裁定令入戒治處所施以強制戒治，於
    民國95年6 月23日停止處分出所而執行完畢，並經臺灣高雄
    地方法院檢察署檢察官以95年度戒毒偵字第283 號不起訴處
    分確定。又因施用毒品案件，分別經本院以96年度易字第10
    64號判處有期徒刑6 月，減為有期徒刑3 月確定、以96年度
    易字第3096號判處有期徒刑4 月，減為有期徒刑2 月確定，
    嗣經裁定定應執行有期徒刑4 月確定，於97年3 月28日易科
    罰金執行完畢。詎仍未戒除毒癮，分別基於施用第一級毒品
    海洛因、第二級毒品甲基安非他命及持有第一級毒品海洛因
    之犯意，分別於附表所示之時地施用第一級毒品海洛因、第
    二級毒品甲基安非他命及持有第一級毒品海洛因（施用或持
    有毒品之時間、地點、方式、查獲過程及扣得物品均如附表
    所示）。
二、證據名稱：
    被告乙○○於本院審理時之自白，毒品尿液編號姓名對照表
    （編號：B054）、高雄市立凱旋醫院99年4 月22日濫用藥物
    尿液檢驗報告、高雄市立凱旋醫院99年7 月6 日高市凱醫驗
    字第13424 號濫用藥物成品檢驗鑑定書各1 紙，高雄市政府
    警察局鹽埕分局扣押筆錄暨扣押物品目錄表1 份，扣案之第
    一級毒品海洛因1 包（含袋，檢驗後淨重0.161 公克）、注
    射針筒1 支，臺灣高等法院被告前案紀錄表。
三、核被告上開所為，分別係犯毒品危害防制條例第10條第1 、
    2 項施用第一級、第二級毒品罪，及同條例第11條第1 項持
    有第一級毒品罪。被告持有所施用之第一、二級毒品部分，
    其持有之低度行為應被施用高度行為所吸收，不另論該部分
    之持有第一、二級毒品罪。被告所犯如附表所示3 罪，犯意
    各別，應予分論併罰。被告有如犯罪事實欄所載之犯罪科刑
    及執行紀錄，有臺灣高等法院被告前案紀錄表1 份在卷可稽
    ，其前受徒刑之執行完畢後，5 年以內故意再犯本件有期徒
    刑以上之3 罪，均為累犯，應依刑法第47條第1 項之規定，
    各加重其刑。被告於遭警查獲後，乃於有偵查犯罪權限之機
    關及公務員發覺其犯罪前，主動交付其持有之第一級毒品海
    洛因1 包及注射針筒1 支，並在警詢中自承其如附表編號1
    、3 所示之施用、持有第一級毒品之犯罪事實，是被告此舉
    當認合於自首要件，爰依刑法第62條前段規定，就此部分犯
    行減輕其刑。被告所犯如附表編號1 、3 所示2 罪，均有上
    述加重及減輕事由，應依刑法第71條第1 項規定先加後減之
    。
四、爰審酌被告經強制戒治及刑罰執行後，未戒絕毒品，另再施
    用毒品，顯見其自制力不足，惟念被告犯後坦承施用毒品犯
    行，所犯係自傷行為，尚未害及他人，及被告持有第一級毒
    品之重量等一切情狀，分別量處如附表「所處之刑」欄所示
    之刑，並定應執行刑如主文所示。扣案如附表編號3 所示之
    白色粉末1 包（含袋，檢驗後淨重0.161 公克），確係第一
    級毒品海洛因，有高雄市立凱旋醫院99年7 月6 日高市凱醫
    驗字第13424 號濫用藥物成品檢驗鑑定書可考，屬查獲之毒
    品，且包裝袋亦與毒品難以析離，應視同毒品，爰均依毒品
    危害條例第18條第1 項前段之規定，均宣告沒收銷燬之。另
    送驗耗損部分，因已滅失，爰不宣告沒收銷燬之。扣案之全
    新注射針筒1 支，乃預備供施用第一級毒品海洛因所用之物
    ，且為被告所有，業據其供述在卷，依刑法第38條第1 項第
    2 款規定宣告沒收之。
據上論斷，應依刑事訴訟法第273 條之1 第1 項、第299 條第1
項前段、第310 條之2 、第454 條第1 項，毒品危害防制條例第
10條第1 項、第2 項、第11條第1 項、第18條第1 項前段，刑法
第11條、第47條第1 項、第62條前段、第51條第5 款、第9 款、
第38條第1 項第2 款，判決如主文。
本案經檢察官甲○○到庭執行職務。
中    華    民    國    99    年    7     月    30    日
                  刑事第十庭  法  官  顏銀秋
以上正本證明與原本無異。
如不服本判決應於收受送達後10日內向本院提出上訴書狀，並應
敘述具體理由；如未敘述上訴理由者，應於上訴期間屆滿後20日
內向本院補提理由書（均須按他造當事人之人數附繕本）「切勿
逕送上級法院」。
中    華    民    國    99    年    7     月    30    日
                              書記官  林豐富
附錄論罪科刑法條
毒品危害防制條例第10條（施用毒品罪）
施用第一級毒品者，處6月以上5年以下有期徒刑。
施用第二級毒品者，處3 年以下有期徒刑。
毒品危害防制條例第11條第1項（持有第一級毒品罪）
持有第一級毒品者，處3 年以下有期徒刑、拘役或新臺幣5 萬元
以下罰金。
附表：
┌─┬─────┬────────┬────────────┬─────┬───────────┐
│編│施用或持有│施用或持有地點及│      查獲過程          │所犯之罪  │      所處之刑        │
│號│時間      │方式            │                        │          │                      │
├─┼─────┼────────┼────────────┼─────┼───────────┤
│1 │於99年3月 │在高雄市鹽埕區建│嗣於99年4月1日17時許，在│施用第一級│累犯，處有期徒刑玖月。│
│  │31日12時許│國四路某加油站廁│高雄市鹽埕區○○○路與北│毒品      │扣案之注射針筒壹支沒收│
│  │          │所內，以針筒注射│斗街交岔口，因形跡可疑，│          │。                    │
│  │          │之方式，施用第一│為警盤查，乙○○於有偵查│          │                      │
│  │          │級毒品海洛因1次 │犯罪權限之機關及公務員發│          │                      │
│  │          │。              │覺其犯罪前，即主動交付其│          │                      │
│  │          │                │甫購入而持有之第一級毒品│          │                      │
│  │          │                │海洛因1包（含袋，檢驗後 │          │                      │
│  │          │                │淨重0.161 公克）及其所有│          │                      │
│  │          │                │預備供施用毒品之全新注射│          │                      │
│  │          │                │針筒1 支予警查扣，並就左│          │                      │
│  │          │                │列施用第一級毒品及持有第│          │                      │
│  │          │                │一級毒品之行為向員警自首│          │                      │
│  │          │                │接受裁判，徵得其同意後採│          │                      │
│  │          │                │尿送驗，結果呈可待因、嗎│          │                      │
│  │          │                │啡及安非他命、甲基安非他│          │                      │
│  │          │                │命陽性反應。            │          │                      │
├─┼─────┼────────┼────────────┼─────┼───────────┤
│2 │99年4月1日│在高雄地區某處，│同上。                  │施用第二級│累犯，處有期徒刑伍月，│
│  │19時10分許│以燒烤方式施用第│                        │毒品      │                      │
│  │為警採尿回│二級毒品甲基安非│                        │          │                      │
│  │溯96小時內│他命1 次。      │                        │          │                      │
│  │某時許    │                │                        │          │                      │
├─┼─────┼────────┼────────────┼─────┼───────────┤
│3 │於99年4月1│在高雄市新興區六│嗣於99年4月1日17時許，在│持有第一級│累犯，處有期徒刑貳月。│
│  │日16時30分│合路與中華路交岔│高雄市鹽埕區○○○路與北│毒品      │扣案之第一級毒品海洛因│
│  │許        │口，以新臺幣1,00│斗街交岔口，因形跡可疑，│          │壹包（含袋，檢驗後淨重│
│  │          │0 元之代價，向年│為警盤查，乙○○於有偵查│          │零點壹陸壹公克）沒收銷│
│  │          │籍不詳綽號「阿老│犯罪權限之機關及公務員發│          │燬。                  │
│  │          │」之成年男子購得│覺其犯罪前，即主動交付其│          │                      │
│  │          │第一級毒品海洛因│甫購入而持有之第一級毒品│          │                      │
│  │          │1 包（含袋，檢驗│海洛因1 包（含袋，檢驗後│          │                      │
│  │          │後淨重0.161 公克│淨重0.161 公克）予警查扣│          │                      │
│  │          │）而持有之。    │，並就左列持有第一級毒品│          │                      │
│  │          │                │之行為向員警自首接受裁判│          │                      │
│  │          │                │。                      │          │                      │
└─┴─────┴────────┴────────────┴─────┴───────────┘

司法院資訊處製作；財團法人民間司法改革基金會備份。
